臺灣高等法院臺南分院刑事判決
110年度上更一字第12號
上  訴  人  
即  被  告  甲○○




選任辯護人  裘佩恩律師(法扶律師)
            莊佳蓉律師(法扶律師)
上列上訴人因毒品危害防制條例等案件，不服臺灣臺南地方法院
108年度訴字第1015號中華民國108年12月25日第一審判決（起訴
案號：臺灣臺南地方檢察署108年度偵字第9575號、第11958號、
第12577號、第13194號），提起上訴，本院判決後，經最高法院
第一次發回更審，本院判決如下：
    主  文
原判決關於甲○○犯如「原判決附表編號1、2、5所示之罪刑及沒
收暨定應執行刑」部分均撤銷。
甲○○犯如附表編號1至3所示之罪，各處如附表編號1至3「本院諭
知主文欄」所示之刑及沒收。應執行有期徒刑肆年貳月。沒收部
分併執行之。
    事  實
一、甲○○前因施用毒品案件，經臺灣臺南地方法院以106年度簡
    字第2757號判決判處有期徒刑5月確定，並於民國107年6月1
    0日執行完畢。明知甲基安非他命為毒品危害防制條例所列
    管之第二級毒品，依法不得持有、販賣，且甲基安非他命經
    行政院衛生福利部(即改制前行政院衛生署)依藥事法規定明
    令公告為禁藥，非經許可，依法不得轉讓。仍分別為下列行
    為：
㈠、基於販賣第二級毒品甲基安非他命以營利之犯意，持用門號0
    000000000號行動電話作為聯絡工具，與附表編號1、2所示
    吳志龍、郭柏佑聯絡後，於附表編號1、2所示時、地，分別
    販賣如附表編號1、2所示數量、金額之甲基安非他命予附表
    編號1、2所示吳志龍、郭柏佑（販賣之毒品種類、對象、時
    間、地點、方式、數量、金額，詳如附表編號1、2所示）。
㈡、復基於轉讓禁藥之犯意，持用門號0000000000號行動電話作
    為聯絡工具，與附表編號3所示蔡百鋒聯絡後，於附表編號3
    所示時、地，將數量不詳（無證據證明淨重已達10公克以上
    ）之甲基安非他命，無償轉讓予蔡百鋒施用。
二、案經臺灣臺南地方檢察署檢察官指揮臺南市政府警察局刑事
    警察大隊移送臺灣臺南地方檢察署檢察官偵查起訴。 
    理  由
一、證據能力：
　　按被告以外之人於審判外之陳述，雖不符刑事訴訟法第159
    條之1至第159條之4規定得為證據之情形，而經當事人於審
    判程序同意作為證據，法院審酌該言詞陳述或書面陳述作成
    時之情況，認為適當者，亦得為證據，刑事訴訟法第159條
    之5第1項定有明文。又刑事訴訟法第159條之5立法意旨，在
    於確認當事人對於傳聞證據有處分權，得放棄反對詰問權，
    同意或擬制同意傳聞證據可作為證據，屬於證據傳聞性之解
    除行為，如法院認為適當，不論該傳聞證據是否具備刑事訴
    訟法第159條之1至第159條之4所定情形，均容許作為證據，
    不以未具備刑事訴訟法第159條之1至第159條之4所定情形為
    前提。查本判決所引用之下列供述證據暨其他書證、物證，
    檢察官、其辯護人於本院準備程序時，及檢察官、被告與其
    辯護人於本院審理時，均同意作為本案證據（見本院卷第86
    至88頁、第111頁），且於本院逐一提示後，迄於言詞辯論
    終結前亦未聲明異議，本院審酌上開證據資料製作時之情況
    ，尚無違法不當及證明力明顯過低之瑕疵，認以之作為證據
    應屬適當，而有證據能力。
二、認定犯罪事實所憑之證據及理由：
㈠、上揭事實，迭據被告於警詢、偵訊、原審、本院前審及本院
    審理時坦承不諱(見0000000000號警卷－以下稱警卷－第5至6
    頁、第8頁；9575號偵卷－以下稱偵卷－第381頁、第383頁；
    原審卷第62頁、第94頁；本院前審卷第56頁、第63至64頁；
    本院卷第111頁、第118至120頁)，並據證人吳志龍、郭柏佑
    、蔡百鋒於警詢及偵訊中證述明確(見偵卷第113至115頁、
    第119頁、第168至169頁、第187至189頁、第234至235頁、
    第253至254頁、第320頁)，復有原審法院核發之108年度聲
    監字第45號、108年度聲監續字第212、298號通訊監察書暨
    電話附表、被告持用之0000000000號行動電話與證人吳志龍
    、郭柏佑、蔡百鋒使用之行動電話於附表所示時間通訊監察
    譯文、現場蒐證照片在卷可佐(見警卷第43至53頁、第15至2
    1頁、第31頁)，被告上揭自白核與卷內其他客觀事證相符，
    堪以採取。
㈡、而被告及證人吳志龍、郭柏佑、蔡百鋒雖於警詢、偵訊時均
    就被告交付之第二級毒品部分，供稱係安非他命，然查安非
    他命為毒品危害防制條例第2條第2項第2款所列之第二級毒
    品，甲基安非他命則屬同條項款附表（即其附表二編號89）
    所載之相類製品，依改制前行政院衛生署管制藥品管理局之
    相關函釋，二者雖多為硫酸鹽或鹽酸鹽，可溶於水，為白色
    、略帶苦味之似冰糖狀結晶，但使用劑量及致死劑量，仍屬
    有別，且目前國內發現者都為甲基安非他命之鹽酸鹽（見司
    法院編印之「法官辦理刑事案件參考手冊㈠」第282頁、第29
    2頁至第293頁），可見安非他命與甲基安非他命，係毒性有
    差別之第二級毒品。被告及證人吳志龍、郭柏佑、蔡百鋒雖
    分別於警詢、偵訊，迭將「甲基安非他命」稱為「安非他命
    」，惟此僅係一般口語習用之稱呼，現時國內施用毒品者施
    用之安非他命類藥物，實以「甲基安非他命」為常，鮮有為
    「安非他命」者，故被告販賣予證人吳志龍、郭柏佑或轉讓
    予蔡百鋒之所謂「安非他命」毒品應為甲基安非他命無誤，
    併予敘明。
㈢、按販賣毒品之所謂販賣行為，係行為人基於營利之目的，而
    販入或賣出毒品而言。販賣毒品者，其主觀上須有營利之意
    圖，且客觀上有販賣之行為，即足構成，至於實際上是否已
    經獲利，則非所問。即於有償讓與他人之初，係基於營利之
    意思，並著手實施，而因故無法高於購入之原價出售，最後
    不得不以原價或低於原價讓與他人時，仍屬販賣行為。必始
    終無營利之意思，以原價或低於原價有償讓與他人，方難謂
    為販賣行為，而僅得以轉讓罪論處（最高法院93年度台上字
    第1651號、94年度台上字第5317號判決意旨參照）。甲基安
    非他命為毒品危害防制條例第2條第2項第2款所規定之第二
    級毒品，物稀價昂，政府查緝甚嚴，對於販賣毒品者又科以
    重度刑責，其持有販賣者，苟非有利可圖，當不願甘冒法律
    制裁之風險予以販賣。被告於偵訊時供稱：「(你剛剛說你
    跟你的毒品上游拿安非他命1錢約新臺幣－下同－3千至5千，
    你賣出去給你的客戶，這樣1錢可以賺多少錢？)我賣1錢約
    可賺7、8千以上，這是扣掉本錢所賺到的。」等語(見偵卷
    第384頁)，顯然被告於附表編號1、2所示販賣甲基安非他命
    予證人吳志龍、郭柏佑均獲有利潤，被告有販賣毒品藉以營
    利之意圖甚明。
㈣、從而，被告於附表編號1、2所示販賣甲基安非他命及於附表
    編號3所示轉讓禁藥甲基安非他命犯行，均事證明確，自應
    依法論科。
三、論罪科刑之理由：
㈠、按行為後法律有變更者，適用行為時之法律。但行為後之法
    律有利於行為人者，適用最有利於行為人之法律，刑法第2
    條第1項定有明文。查被告行為後，毒品危害防制條例第4條
    第2項、第17條第2項於109年1月15日經總統公布修正，並於
    同年7月15日施行（同條例第17條第1項並未修正），修正前
    毒品危害防制條例第4條第2項原規定：「製造、運輸、販賣
    第二級毒品者，處7年以上有期徒刑，得併科1,000萬元以下
    罰金」，修正後則規定「製造、運輸、販賣第二級毒品者，
    處無期徒刑或10年以上有期徒刑，得併科1,500萬元以下罰
    金」，故修正後毒品危害防制條例第4條第2項規定將徒刑及
    罰金上限均提高，經比較新舊法之結果，被告行為後之法律
    並未較有利於被告。從而，依刑法第2條第1項前段規定，自
    應適用被告行為時即修正前毒品危害防制條例第4條第2項規
    定論處。另修正前毒品危害防制條例第17條第2項原規定：
    「犯第4條至第8條之罪於偵查及審判中均自白者，減輕其刑
    」；修正後毒品危害防制條例第17條第2項則規定：「犯第4
    條至第8條之罪於偵查及歷次審判中均自白者，減輕其刑」
    ，而增加須於「歷次」審判中均自白，始得依該條項減輕之
    要件。經比較新舊法之結果，被告行為後之法律並未較有利
    於被告，依刑法第2條第1項前段規定，自應適用行為時即修
    正前毒品危害防制條例第17條第2項之規定。　　　　
㈡、核被告如附表編號1、2所為均係犯修正前毒品危害防制條例
    第4條第2項販賣第二級毒品罪。被告於販賣第二級毒品前非
    法持有第二級毒品之低度行為，為其販賣第二級毒品之高度
    行為所吸收，均不另論罪。
㈢、被告如附表編號3轉讓甲基安非他命予證人蔡百鋒之行為，因
    甲基安非他命雖屬毒品危害防制條例第2條第2項第2款所規
    定之第二級毒品，然安非他命類藥品早經衛生福利部之前身
    行政院衛生署以75年7月11日衛署藥字第597627號公告禁止
    使用在案，同屬藥事法第22條第1項第1款所定之禁藥，行為
    人轉讓甲基安非他命（未達法定應加重其刑之一定數量）予
    成年人(非懷孕婦女)，同時該當藥事法第83條第1項轉讓禁
    藥罪及毒品條例第8條第2項轉讓第二級毒品罪之構成要件，
    故轉讓甲基安非他命，除有轉讓之甲基安非他命淨重達10公
    克以上，或轉讓予未成年人、懷孕婦女等情形，而應依毒品
    危害防制條例第8條第6項、第9條之規定加重其刑外，依前
    揭說明，應優先適用藥事法第83條第1項之規定處斷。而關
    於犯罪之處罰，其所據以論罪之條文與刑罰加重、減輕等相
    關規定之適用，有其整體性，不得割裂適用。經查，蔡百鋒
    為成年男子，有其年籍資料存卷可按(見偵卷第107頁)，故
    被告如附表編號3所示轉讓甲基安非他命予證人蔡百鋒之行
    為，因證人蔡百鋒並非未成年人或懷孕婦女，且無證據顯示
    被告轉讓之毒品數量已達淨重10公克以上，是此部分自係犯
    藥事法第83條第1項轉讓禁藥罪。而被告持有甲基安非他命
    之行為與轉讓行為同為實質上一罪之階段行為，高度之轉讓
    行為既已依藥事法加以處罰，依法律適用完整性之法理，其
    低度之持有甲基安非他命行為，自不能再行割裂適用毒品危
    害防制條例加以處罰（最高法院82年度台上字第4076號、第
    6613號判決意旨參照）；因藥事法對於持有禁藥並未有處罰
    規定，是依法律適用整體性之法理，不生被告持有、轉讓禁
    藥間之低度、高度行為論罪之問題，附此敘明。
㈣、被告如附表編號1、2所示2次販賣第二級毒品罪、如附表編號
    3所示1次轉讓禁藥罪間，均犯意各別，行為互殊，應予分論
    併罰。　　
㈤、被告前因施用毒品案件，經原審法院以106年度簡字第2757號
    判決判處有期徒刑5月確定，並於107年6月10日執行完畢，
    有臺灣高等法院被告前案紀錄表在卷可稽。被告於有期徒刑
    執行完畢後，5年內故意再犯本件法定刑有期徒刑以上之罪
    ，依刑法第47條第1項之規定，皆構成累犯。另司法院釋字
    第775號解釋文揭示：刑法第47條第1項規定：「受徒刑之執
    行完畢，或一部之執行而赦免後，5年以內故意再犯有期徒
    刑以上之罪者，為累犯，加重本刑至二分之一。」有關累犯
    加重本刑部分，不生違反憲法一行為不二罰原則之問題。惟
    其不分情節，基於累犯者有其特別惡性及對刑罰反應力薄弱
    等立法理由，一律加重最低本刑，於不符合刑法第59條所定
    要件之情形下，致生行為人所受之刑罰超過其所應負擔罪責
    之個案，其人身自由因此遭受過苛之侵害部分，對人民受憲
    法第8條保障之人身自由所為限制，不符憲法罪刑相當原則
    ，牴觸憲法第23條比例原則。於此範圍內，有關機關應自本
    解釋公布之日起2年內，依本解釋意旨修正之。於修正前，
    為避免發生上述罪刑不相當之情形，法院就該個案應依本解
    釋意旨，裁量是否加重最低本刑。又依上述解釋理由書之說
    明，所謂「一律加重最低本刑，致個案過苛部分，不符憲法
    罪刑相當原則及比例原則」之情形，應是指「因累犯加重之
    規定致無法處以最低法定本刑，使行為人所受之刑罰超過其
    所應負擔罪責」之個案（最高法院109年度台上字第714號刑
    事判決參照）。本案被告構成累犯之前案為違反毒品危害防
    制條例犯行，與本案在罪質上相仿，且其原僅犯較輕之施用
    毒品犯行，竟在前案執行完畢後，更進一步違犯罪質更重之
    販賣毒品、轉讓禁藥等罪，且本案犯多罪，並無上述累犯加
    重使其負擔刑罰超過其罪責之情形，仍應適用刑法第47條第
    1項累犯之規定，除最重本刑無期徒刑依法不得加重外，就
    有期徒刑及罰金刑部分，均分別加重其刑。
㈥、被告就附表編號1、2所示之販賣第二級毒品犯行，均於偵查
    及審理中自白犯行在卷，合於修正前毒品危害防制條例第17
    條第2項減輕其刑之要件，爰依該條項規定就上開犯行分別
    減輕其刑。除法定本刑為無期徒刑部分依法不得加重僅得減
    輕之外，其餘法定本刑為有期徒刑及罰金刑部分，則依法先
    加重後減輕之。至於被告就附表編號3所示轉讓禁藥犯行部
    分，雖於偵查及審判中均自白，惟此部分既已依藥事法第83
    條第1項之規定處斷，基於適用法律應整體性適用，不得割
    裂之原則，自不得再適用修正前毒品危害防制條例第17條第
    2項之規定減輕其刑，併此敘明。
㈦、按刑法第59條所規定之酌量減輕其刑，係裁判上之減輕，必
    以犯罪之情狀可憫恕，認為宣告法定最低度之刑猶嫌過重者
    ，始有其適用。如別有法定減輕之事由，應先依法定減輕事
    由減輕其刑後，科以最低刑度，猶嫌過重時，始得為之（最
    高法院99年度台上字第5999號判決參照）。查被告就附表編
    號1、2所示販賣第二級毒品之犯行，法定本刑雖為無期徒刑
    或7年以上有期徒刑，然經依修正前毒品危害防制條例第17
    條第2項規定減輕其刑後，法定最低度刑僅為3年6月以上之
    有期徒刑，衡諸其販賣第二級毒品甲基安非他命對國民健康
    所造成之傷害以及對社會風氣之影響，實難認為尚有情輕法
    重之情事，不宜再引用刑法第59條規定酌量減輕其刑。另就
    被告如附表編號3所示違反藥事法第83條第1項轉讓禁藥部分
    ，法定本刑為7年以下有期徒刑，其最低法定本刑為2月以上
    ，則被告所犯轉讓禁藥之犯行，其法定最低本刑為2月以上
    ，法院自得在有期徒刑2月以上，7年以下之間做裁量，並無
    情輕法重之情事，而無引用刑法第59條規定酌量減輕其刑之
    必要，併此敘明。
四、撤銷改判之理由:
㈠、原審以被告就附表編號1至3所示犯行均事證明確，予以論罪
    科刑，並就被告如附表編號1、2所示之犯罪所得及未扣案不
    明廠牌行動電話(含0000000000號SIM卡1張)1支予以宣告沒
    收，固非無見。惟：⑴被告如附表編號3所示轉讓甲基安非他
    命犯行，應依藥事法第83條第1項規定論處，亦如前述，而
    藥事法並無處罰持有禁藥之規定，亦即無轉讓之高度行為吸
    收持有之低度行為而不另論罪之情形，原審認被告於轉讓前
    持有第二級毒品之低度行為，應為轉讓之高度行為所吸收而
    不另論罪乙節（見原審判決第5頁第10至11行），有違整體
    適用藥事法之原則，容有未合；⑵原判決以被告前因施用第
    二級毒品，受徒刑執行完畢後5年內再犯本罪，為刑法第47
    條第1項規定之累犯，然卻認其前案所犯之罪，罪名與罪質
    與本案所犯販賣第二級毒品與轉讓禁藥均不相同，並無依累
    犯加重其刑之必要，而未加重其刑乙節。顯未衡酌司法院釋
    字第775號解釋，係指就刑法第47條第1項之累犯規定，不分
    情節一律加重最低本刑，始不符憲法罪刑相當原則而牴觸憲
    法第23條之比例原則，而本件依上所述被告之犯罪情節依累
    犯規定加重其刑，並無悖於罪刑相當原則及比例原則。原判
    決認被告構成累犯卻未依法加重其刑，其法律之適用，有欠
    允當；⑶科刑判決宣示之主文，與所載之事實及理由不相適
    合，或事實認定與理由說明，不相一致，或事實或理由欄內
    之記載，前後齟齬，均屬判決理由矛盾之當然違背法令，足
    以構成撤銷之原因（最高法院98年度台上字第2338號判決意
    旨）。查未扣案蘋果廠牌門號0000000000號行動電話1支(含
    SIM卡1張)為被告所有，供其犯附表編號1至3所示販賣毒品
    或轉讓禁藥犯行聯絡交易事宜所用之物，有監聽譯文在卷可
    參，依毒品危害防制條例第19條第1項、刑法第38條第2項、
    第4項規定，本應於被告各該犯行項下宣告沒收，於全部或
    一部不能沒收或不宜執行沒收時，追徵其價額。然原審主文
    諭知前揭未扣案行動電話1支（含SIM卡1張）沒收或追徵其
    價額，於理由欄內卻僅敘明沒收，並未諭知追徵價額之意旨
    ，即有主文與理由不相一致之違誤，另就被告使用上開行動
    電話與門號晶片卡聯繫證人蔡百鋒後，於附表編號3所示時
    、地無償轉讓禁藥甲基安非他命予證人蔡百鋒犯行，漏未依
    刑法第38條第2項規定諭知沒收上開行動電話及門號晶片卡
    ，及諭知於全部或一部不能沒收或不宜執行沒收時，依刑法
    第38條第4項規定追徵其價額，亦有未洽。被告上訴意旨以
    原判決未斟酌被告年僅22歲，只有國中學歷，應依刑法第57
    條第6款規定審酌「犯罪行為人之智識程度」給予酌減刑期
    ，原審未斟酌而有量刑過重之情形，指摘原判決不當，雖無
    理由，然原判決就上開部分既有前揭可議之處，即屬無可維
    持，自應由本院將原判決就此部分所諭知罪刑及沒收部分，
    予以撤銷改判，其定執行刑部分亦因此失所附麗，一併予以
    撤銷。
㈡、本院審酌被告前有妨害性自主、毒品等前科，有臺灣高等法
    院被告前案紀錄表在卷可按，素行不佳，被告販賣甲基安非
    他命、轉讓禁藥之行為，非但戕害他人身心，有害國民健康
    ，更可能引發各種犯罪，對國家社會治安之危害非淺，且被
    告販賣及轉讓毒品次數不少，販賣毒品合計金額不低，犯罪
    惡性非輕，惟被告自偵查、原審以迄本院審理時一致坦承犯
    行，犯後態度尚稱良好，暨被告自承為國中畢業，智識程度
    不高，未婚，亦無子女，與父母同住，從事鐵工工作，日薪
    約1,000元，有正當工作及合法收入等家庭、經濟狀況及其
    他一切情狀，分別就被告所犯如附表所示之罪量處如附表「
    本院諭知主文欄」所示之刑。
㈢、沒收：
１、按犯第4條至第9條、第12條、第13條或第14條第1項、第2項
    之罪者，其供犯罪所用之物，不問屬於犯罪行為人與否，均
    沒收之，毒品危害防制條例第19條第1項定有明文。經查，
    被告犯如附表編號1至3所示犯行時，用以與證人吳志龍、郭
    柏佑、蔡百鋒聯繫之蘋果廠牌門號0000000000號行動電話1
    支(含SIM卡1張)，該電話為被告所有，雖門號為其母親申請
    ，但已贈與其使用，亦為被告所有，業據被告於警詢及本院
    審理時供述在卷(見警卷第5頁；本院卷第120頁)，係供被告
    犯附表編號1至3所示犯行所用之物，被告所有上開行動電話
    及門號晶片卡，就附表編號1、2所示販賣甲基安非他命之犯
    行部分，應依毒品危害防制條例第19條第1項規定沒收；就
    附表編號3所示轉讓禁藥之犯行，則應依刑法第38條第2項前
    段規定予以沒收，且上開行動電話及門號晶片卡因未扣案，
    於全部或一部不能沒收或不宜執行沒收時，均應依刑法第38
    條第4項規定追徵其價額。
２、又犯罪所得，屬於犯罪行為人者，沒收之；前2項之沒收，於
    全部或一部不能沒收或不宜執行沒收時，追徵其價額，刑法
    第38條之1第1項前段、第3項分別定有明文。被告所犯如附
    表編號1、2所示販賣毒品犯行，因而分別取得之現金，雖均
    未扣案，然此為被告犯如附表編號1、2所示犯販賣第二級毒
    品罪所得之財物，且均無刑法第38條之2第2項規定之情形，
    自均應依刑法第38條之1第1項前段、第3項規定分別宣告沒
    收，於全部或一部不能沒收時，均追徵其價額。
五、依刑事訴訟法第369條第1項前段、第364條、第299條第1項
    前段，毒品危害防制條例第4條第2項(修正前)、第17條第2
    項(修正前)、第19條第1項，藥事法第83條第1項，刑法第2
    條第1項前段、第11條前段、第47條第1項、第51條第5款、
    第38條第2項、第4項、第38條之1第1項、第3項，判決如主
    文。
本案經檢察官錢鴻明提起公訴，檢察官趙中岳到庭執行職務。
中　　華　　民　　國　　110 　年　　4 　　月　　21　　日
                  刑事第六庭    審判長法　官  張瑛宗
                                      法　官  林逸梅
                                      法　官  李秋瑩
以上正本證明與原本無異。
如不服本判決應於收受送達後20日內向本院提出上訴書狀，其未
敘述上訴理由者，並得於提起上訴後20日內向本院補提理由書（
均須按他造當事人之人數附繕本）「切勿逕送上級法院」。
　　　　　　　　　　　　　　　　　　　書記官  劉紀君
中　　華　　民　　國　　110 　年　　4 　　月　　21　　日
　　　　　　　　　　　　　　　　　　　
附錄本案論罪科刑法條全文
（修正前）毒品危害防制條例第4條
製造、運輸、販賣第一級毒品者，處死刑或無期徒刑；處無期徒
刑者，得併科新臺幣2千萬元以下罰金。
製造、運輸、販賣第二級毒品者，處無期徒刑或7年以上有期徒
刑，得併科新臺幣1千萬元以下罰金。
製造、運輸、販賣第三級毒品者，處7年以上有期徒刑，得併科
新臺幣7百萬元以下罰金。
製造、運輸、販賣第四級毒品者，處5年以上12年以下有期徒刑
，得併科新臺幣3百萬元以下罰金。
製造、運輸、販賣專供製造或施用毒品之器具者，處1年以上7年
以下有期徒刑，得併科新臺幣1百萬元以下罰金。
前五項之未遂犯罰之。　　　

藥事法第83條
明知為偽藥或禁藥，而販賣、供應、調劑、運送、寄藏、牙保、
轉讓或意圖販賣而陳列者，處7年以下有期徒刑，得併科新臺幣5
千萬元以下罰金。
犯前項之罪，因而致人於死者，處7年以上有期徒刑，得併科新
臺幣1億元以下罰金；致重傷者，處3年以上12年以下有期徒刑，
得併科新臺幣7千5百萬元以下罰金。
因過失犯第1項之罪者，處2年以下有期徒刑、拘役或科新臺幣5
百萬元以下罰金。
第1項之未遂犯罰之。　　　
     
附表
 編號     行為時間、地點、方式        本院諭知主文   1 (即原判決附表編號1) 吳志龍陸續於108年2月9日中午12時20分9秒、同日中午12時30分48秒、同日下午1時6分56秒、同日下午1時11分48秒，以門號0000000000號行動電話撥打甲○○持用之門號0000000000號行動電話，聯絡交易甲基安非他命事宜，嗣於108年2月9日下午1時16分許，在臺南市○○區○○路0段000巷000號，交付現金2,000予甲○○收受，甲○○則交付1小包甲基安非他命予吳志龍。 甲○○販賣第二級毒品，累犯，處有期徒刑參年玖月。未扣案蘋果廠牌門號0000000000號行動電話壹支(含SIM卡壹張)、販賣毒品所得新臺幣貳仟元均沒收之，於全部或一部不能沒收或不宜執行沒收時，追徵其價額。   2 (即原判決附表編號2) 郭柏佑陸續於108年2月22日下午3時32分32秒、翌日下午2時10分32秒、翌日晚間7時40分18秒、翌日晚間8時46分52秒，以門號0000000000號行動電話與甲○○持用之門號0000000000號行動電話聯絡交易甲基安非他命事宜，嗣於108年2月23日晚間9時6分許，在臺南市安南區○○○路上，交付現金1,500予甲○○收受，另1,500元則以甲○○先前欠款扣抵，甲○○交付1小包價值3,000元甲基安非他命予郭柏佑。 甲○○販賣第二級毒品，累犯，處有期徒刑參年拾月。未扣案蘋果廠牌門號0000000000號行動電話壹支(含SIM卡壹張)、販賣毒品所得新臺幣參仟元均沒收之，於全部或一部不能沒收或不宜執行沒收時，追徵其價額。   3 (即原判決附表編號5) 蔡百鋒陸續於108年2月28日下午6時21分56秒、同日下午6時51分18秒，以門號0000000000號行動電話與甲○○持用之門號0000000000號行動電話聯絡後某時許，至臺南市○○區○○路0段000巷000號甲○○住處，甲○○無償轉讓數量不詳(無證據證明淨重已達10公克以上)之禁藥甲基安非他命供蔡百鋒施用。 甲○○犯藥事法第八十三條第一項轉讓禁藥罪，累犯，處有期徒刑玖月。未扣案蘋果廠牌門號0000000000號行動電話壹支(含SIM卡壹張)沒收之，於全部或一部不能沒收或不宜執行沒收時，追徵其價額。